臺灣臺北地方法院刑事裁定　　　　　　 100年度聲字第1467號
　　聲　請　人
　　即被告之妹　楊惠心
　　被　　　告　楊德生
上列聲請人因被告恐嚇取財等案件（本院100年度易字第45號）
，聲請對被告具保停止羈押，本院裁定如下：
    主  文
楊德生於提出新臺幣伍萬元之保證金後，准予停止羈押，並限制
住居在新北市三重區○○○路16號5樓居所及限制出境、出海。
    理  由
一、本件聲請意旨如具保狀（如附件）所載。
二、按被告及得為其輔佐人之人或辯護人，得隨時具保，向法院
    聲請停止羈押，刑事訴訟法第110條第1項定有明文。而聲請
    停止羈押，除有同法第114條各款所列情形之一不得駁回者
    外，其准許與否，該管法院有自由裁量之權（最高法院91年
    度台抗字第456號裁定意旨、46年台抗字第21號判例意旨參
    照）。
三、本件具保狀（如附件）狀面雖僅載有被告楊德生之姓名，但
    查該狀之署名為被告之妹楊惠心，且其亦當庭表示係其聲請
    等語，依刑事訴訟法第53條規定，被告之妹楊惠心顯為本件
    之聲請人無疑。又聲請人楊惠心為被告楊德生之親妹，有全
    戶戶籍資料存卷可稽，其為刑事訴訟法第35條規定之被告三
    親等內旁系血親無疑，依前之規定，自得隨時為被告聲請具
    保停止羈押，先予說明。
四、經查：
   （一）被告楊德生前於民國99年12月6日經檢察官起訴並送審
         ，經本院訊問後，認依卷存證據（詳如起訴書之記載
         ），被告涉犯刑法第302條、第346條等之犯罪且嫌疑
         重大，而被告前甫經通緝在案，有臺灣高等法院被告
         前案紀錄表可按，有事實足認其有逃亡之虞，惟尚非
         不得以具保代替羈押之執行，故准被告具保新臺幣3萬
         元，並命限制住居於被告當庭陳報之新北市三重區○
         ○○路16號5樓。
   （二）詎被告經具保而釋放後，嗣經本院通知其限制住居址
         及以其留下之方式電話聯絡，其明知庭期，卻未如期
         到庭，雖曾進狀表示對本院100年1月31日之庭期請假
         ，但在未經本院准假前，亦未依諭知將相關資料陳報
         本院前，即未到庭，經以其所留電話聯絡改於同年2月
         9日到庭，被告亦未依期到庭，而本件被告涉犯之前科
         甚多，前並甫經通緝，已如前述，故本院本即認被告
         有事實足認有逃亡之虞，僅因認為尚非不得以具保及
         限制住居方式，由具保人督促被告依期到庭接受審理
         ，而代替羈押之執行。但具保人楊嘉偉於100年1月18
         日即已表示其未與被告同住，不清楚被告情形等語無
         誤，有本院公務電話紀錄可表（見本院一卷第198頁）
         ，堪認具保人得否確實督促被告如期到庭，非無可疑
         。徵以被告於100年1月27日向本院進狀，對同月31日
         庭期請假之事由，亦以相同事由向本院另案承辦股（
         本院99年度訴字第1378號案件）請假，經本院調閱該
         函詢資料（見本院一卷第247頁以下），馬偕醫院及明
         安診所之回函（見同卷第254至255頁），均與被告所
         述並未一致，被告所言是否屬實堪疑，則本院原依刑
         事訴訟法第101條之2規定命被告具保並限制住居，已
         不能達擔保被告能依期到庭無逃亡之虞之目的。又被
         告於本院時，觀其所述與共犯林子賢等與證人林勇興
         之供證述均有不同（見本院一卷第59頁以下、第89頁
         以下、本院二卷第29頁以下），更證有事實足認其有
         勾串共犯之虞，且有事實足認其有逃亡之虞，既如前
         述，自符合刑事訴訟法第101條第1項第1、2款之事由
         ，於本院尚未訊問被告、共犯之前，為求真實發現、
         擔保被告能到庭進行審判，避免妨礙訴訟進行，仍有
         羈押之必要，而於同年5月19日接押，有該日訊問筆錄
         及報告單、審理單可查。
   （三）聲請人嗣於本院接押被告後，則以：被告之妻罹病需
         照顧等為由，聲請對被告具保停止羈押云云，但刑事
         訴訟程序關於被告羈押之執行，係為確保國家司法權
         對犯罪之追訴處罰及保障社會安寧秩序而採取之必要
         手段，與被告個人自由及家庭生活機能之圓滿，難免
         衝突，不能兩全，被告前業經本院命其具保並限制住
         居而釋放後，即藉故請假不到庭，且不顧本院命其提
         出其妻開刀及後續診療證明供本院審酌究否為真，置
         若罔聞，又雖向本院稱已有證明，可請聲請人送至法
         院云云（見本院二卷第152頁），但聲請人卻當庭表示
         尚未取得證明等語（見本院二卷100年5月23日審判筆
         錄），況且被告前係於明知庭期，卻未准假情況下即
         不到場，又被告核有刑事訴訟法第101條第1項第1款及
         第2款之羈押原因，於本院接押之時，尚未審理完畢，
         自有羈押之必要性，非予羈押顯難進行審理，故前揭
         聲請人聲請具保停押之理由，其情雖可憫，但仍與本
         院審核究否羈押被告之原因或必要性無涉，且均與刑
         事訴訟法第114條各款規定如經具保聲請停止羈押本院
         不得駁回之事由不合，應先說明。
   （四）惟被告經本院羈押後，本案業於100年5月23日如期進
         行審理，經訊問被告及共犯等人後，已經為言詞辯論
         終結，有該日筆錄可參，則雖被告前開羈押事由仍未
         消滅，然斟酌被告之身分、地位、經濟能力、本案造
         成之法益侵害程度、被告涉犯犯罪之惡性程度，其藉
         故避訟、逃亡或出境之可能性等因素，認為依據本案
         現進行之狀況，應已無繼續羈押被告之必要性，且認
         為如命被告提出較高之保證金新臺幣5萬元（原為3萬
         元，已通知原具保人楊嘉偉領回），並限制住居在其
         陳報之居所及限制出境、出海後，應尚足確保本案後
         續之進行，而無羈押之必要。
四、綜上，本院依本案進行之現狀，認為被告於提出5萬元之保
    證金後，准予停止羈押，並仍應限制住居於被告陳報之上址
    居所（即新北市三重區○○○路16號5樓）及限制出境、出
    海。
據上論斷，爰依刑事訴訟法第220條、第121條第1項、第101條之
2、第111條第5項，裁定如主文。
中    華    民    國   100    年    5     月    26    日
                     刑事第八庭 審判長法  官    徐千惠
                                      法  官    古瑞君
                                      法  官    湯千慧
以上正本證明與原本無異
如不服本裁定應於送達後5日內向本院提出抗告狀
                                      書記官    高心羽
中    華    民    國   100    年    5     月    26    日
附件：具保狀